臺灣高等法院刑事判決
108年度上易字第2444號
上  訴  人  
即  被  告  褚文華  

                      籍設桃園市○○區○○街000號（桃園&ZZZZ; &ZZZZ; &ZZZZ; &ZZZZ; &ZZZZ; &ZZZZ; &ZZZZ; &ZZZZ; &ZZZZ; &ZZZZ; &ZZZZ; &ZZZZ; ○○○○○○○○○）              


上列上訴人因竊盜案件，不服臺灣新北地方法院108年度審易字
第2005號，中華民國108年9月23日第一審判決（起訴案號：臺灣
新北地方檢察署108年度偵字第21223號），提起上訴，本院判決
如下：
    主  文
原判決撤銷。
褚文華犯竊盜罪，處拘役貳拾伍日，如易科罰金，以新臺幣壹仟
元折算壹日。未扣案犯罪所得新臺幣貳仟元，追徵其價額。
    事  實
褚文華意圖為自己不法之所有，基於竊盜之犯意，於民國108年7
月2日1時50分許，在新北市○○區○○街00號之統一超商糧驛門市內
，乘店員許晉豪走出收銀櫃檯協助其他客人之際，進入收銀櫃檯
內，徒手開啟櫃檯下方抽屜而竊取其內現金新臺幣（下同）6,00
0元，得手後隨即走出該店。嗣許晉豪回到收銀櫃檯時察覺有異
，隨即出店追呼欲攔阻褚文華，褚文華於逃跑過程中將現金丟到
路邊，後許晉豪與路人在龍泉街108巷內尋獲褚文華，將褚文華
帶回上址店內並報警處理。
    理  由
一、本案作為認定事實所引用被告以外之人於審判外之供述證據
    ，均未經當事人於言詞辯論終結前聲明異議，本院審酌各該
    證據資料製作時之情況，亦無違法不當及證明力明顯過低之
    瑕疵，依刑事訴訟法第159條之5規定，認均有證據能力。
二、上訴人即被告褚文華於前開時間、地點竊取4,000元之事實
    ，業據其於警詢、偵查、原審及本院審理中坦承不諱(偵卷
    第9、10、38頁，原審卷第87頁，本院卷第224頁)，核與證
    人即告訴人鄭力仁、證人許晉豪於警詢中之證述相符(偵卷
    第11、13頁)，並有新北市政府警察局海山分局扣押筆錄、
    扣押物品目錄表、贓物認領保管單、監視錄影光碟、監視器
    翻拍照片、現場照片、查扣金錢照片、本院勘驗現場監視錄
    影光碟勘驗結果及附圖存卷可查(偵卷第15至19、24、25頁
    ，本院卷第186、189至198頁)，足認被告前開任意性自白與
    事實相符，應堪採信。被告雖辯稱其僅竊取4,000元，非6,0
    00元云云，惟案發後經清點財物損失為現金6,000元乙節，
    業經證人即告訴人鄭力仁、證人許晉豪於警詢中證述明確(
    偵卷第11、13頁)，衡諸便利商店會每日清點營業收支及現
    金之商業習慣，對於損失金額之計算自當正確無誤，佐以證
    人即告訴人鄭力仁、證人許晉豪與被告前無夙怨，互不相識
    ，當無設詞誣陷被告之理，自應以其等所述失竊金額為6,00
    0元一節較為可採，被告前開辯解，顯屬事後卸責之詞，要
    非可採。綜上，本案事證明確，被告犯行洵堪認定，應依法
    論科。
三、核被告所為，係犯刑法第320條第1項之竊盜罪。
四、原審認被告罪證明確，予以論罪科刑，固非無見。惟刑法第
    320條第1項固於108年5月29日修正公布，並於同年5月31日
    生效施行，然被告本件行為係刑法修正後所為，自無新舊法
    比較之問題，原審誤認被告本件行為係刑法修正前所為，並
    適用修正前刑法第320條第1項規定，有適用法律不當之違誤
    。被告上訴主張其僅竊取4,000元，並非6,000元云云，固非
    可採，已如前述，其上訴請求從輕量刑，亦因原判決有前開
    適用法律之違誤，量刑基礎已有不同，難認有據，惟原判決
    既有前開可議之處，自應由本院予以撤銷改判。
五、爰審酌被告因貪圖小利而在便利商店內竊取財物，侵害他人
    財產法益，惟其犯後已坦承部分犯行，且所竊得部分款項40
    00元已返還告訴人，有贓物認領保管單在卷可查(偵卷第19
    頁)，兼衡被告高職肄業之教育程度、離婚、無子女、擔任
    廚師之生活狀況(本院卷第225頁)暨其犯罪動機、目的、手
    段等一切情狀，量處如主文第2項所示之刑，並諭知易科罰
    金之折算標準。
六、被告所竊得6,000元為犯罪所得，其中4,000元已返還告訴人
    ，自無庸宣告沒收或追徵價額，惟剩餘2,000元並未扣案，
    且因與被告本身固有之金錢混同，性質上已無從就原始犯罪
    所得為沒收，屬不能沒收之情形，應依刑法第38條之1第1項
    前段、第3項規定追徵其價額。
據上論斷，應依刑事訴訟法第369條第1項前段、第364條、第299
條第1項前段，刑法第320條第1項、第38條之1第1項前段、第3項
，判決如主文。
本案經檢察官陳佳秀到庭執行職務。
中　　華　　民　　國　　109 　年　　2 　　月　　25　　日
                  刑事第二十五庭 審判長法  官 宋松璟
                                       法  官 陳彥年
                                       法  官 文家倩
以上正本證明與原本無異。
不得上訴。
                                       書記官 桑子樑
中　　華　　民　　國　　109 　年　　2 　　月　　25　　日
附錄本案論罪科刑法條：
中華民國刑法第320條
意圖為自己或第三人不法之所有，而竊取他人之動產者，為竊盜
罪，處 5 年以下有期徒刑、拘役或 50 萬元以下罰金。
意圖為自己或第三人不法之利益，而竊佔他人之不動產者，依前
項之規定處斷。
前二項之未遂犯罰之。